ko: 동물/반려동물 용품 > 반려동물 용품 > 어류/수족관 용품 > 물고기 먹이: 알게 와퍼; 베타 먹이; 시클리드 먹이; 건어 사료; 동결 건조 사료; 동결 사료; 금붕어 먹이; 생사료; 처방 사료
nl: Dieren > Benodigdheden voor huisdieren > Benodigdheden voor vissen en water > Visvoer: Algenwafels; Bettavoer; Cichlidenvoer; Droog visvoer; Gevriesdroogd voer; Diepvriesvoer; Goudvisvoer; Levend voer; Medicinaal voer
bg-BG: Артикули за животни и домашни любимци > Артикули за домашни любимци > Риби и артикули за акваристика > Храна за риби: Вафли с водорасли; Храна за риби Бета; Храна за Цихлиди; Суха храна; Сухо-замразени храни; Замразена храна; Храна за златни рибки; Жива храна; Медицинска храна
zh-CN: 动物/宠物用品 > 宠物用品 > 鱼类和水族用品 > 鱼食: 海藻薄饼; 斗鱼鱼食; 丽鱼鱼食; 干鱼食; 冻干食品; 冷冻食品; 金鱼鱼食; 活体食物; 药物饲料
da: Dyr og tilbehør til kæledyr > Tilbehør til kæledyr > Fisk og vandforsyninger > Fiskefoder: Algevafler; Betta-foder; Cichlid-foder; Tørfiskefoder; Frysetørret mad; Frossen mad; Guldfiskefoder; Levende foder; Medicineret foder
es: Productos para mascotas y animales > Productos para mascotas > Suministros para peces y acuarios > Alimento para peces: Obleas de algas; Comida para bettas; Comida para cíclidos; Alimento seco para peces; Alimentos liofilizados; Alimentos congelados; Comida para peces de colores; Comida viva; Alimentos medicados
fr: Animaux et articles pour animaux de compagnie > Articles pour animaux de compagnie > Poissons et fournitures aquatiques > Nourriture pour poissons: Gaufrettes aux algues; Nourriture pour combattants; Nourriture pour cichlidés; Nourriture sèche pour poissons; Aliments lyophilisés; Aliments surgelés; Nourriture pour poissons rouges; Nourriture vivante; Aliments médicamenteux
pl: Zwierzęta i artykuły dla zwierząt > Artykuły dla zwierząt > Artykuły i akcesoria dla rybek > Pokarm dla rybek: Wafelki dla glonojadów; Pokarm dla bojowników; Pokarm dla pielęgnic; Suchy pokarm dla rybek; Karma liofilizowana; Mrożonki; Pokarm dla złotych rybek; Żywy pokarm; Pokarm leczniczy
ro-RO: Animale și articole pentru animale de companie > Articole pentru animale de companie > Articole pentru pești și acvaristică > Hrană pentru pești: Tablete cu alge; Hrană pentru Betta; Hrană pentru ciclide; Hrană uscată pentru pești; Alimente liofilizate; Alimente congelate; Hrană pentru carași aurii; Hrană vie; Hrană cu medicamente
nb: Produkter til dyr og husdyr > Husdyrprodukter > Fiske- og vannutstyr > Fiskefôr: Algeoblater; Fôr for siamesisk kampfisk; Fôr for ciklider; Tørt fiskefôr; Frysetørket mat; Frossen mat; Fôr for gullfisker; Levende fôr; Medisinert fôr
sl-SI: Živali in pripomočki za hišne ljubljenčke > Pripomočki za hišne ljubljenčke > Pripomočki za ribe in vodne živali > Hrana za ribe: Oblati z algami; Hrana za siamske bojne ribice; Hrana za ciklide; Suha hrana za ribe; Liofilizirana hrana; Zamrznjena hrana; Hrana za zlate ribice; Živa hrana; Hrana z zdravili
hr-HR: Životinje i potrepštine za kućne ljubimce > Potrepštine za kućne ljubimce > Potrepštine za ribe i vodeni svijet > Hrana za ribe: Pločice od algi; Betta hrana; Hrana za ciklide; Suha hrana za ribe; Smrznuta suha hrana; Smrznuta hrana; Hrana za zlatne ribice; Živa hrana; Ljekovita hrana
sk-SK: Potreby pre zvieratá a domácich miláčikov > Potreby pre domácich miláčikov > Potreby pre rybička a akváriá > Krmivo pre ryby: Oblátky z rias; Krmivo Betta; Krmivo pre cichlidovité ryby; Suché krmivo pre ryby; Lyofilizované krmivo; Mrazené krmivo; Krmivo pre karasa zlatého; Živé krmivo; Liečivé krmivo
lt-LT: Gyvūnai ir prekės naminiams gyvūnams > Prekės naminiams gyvūnams > Prekės žuvims ir kitiems vandens gyvūnams > Žuvų maistas: Dumblių vafliai; Gaidukų maistas; Ciklidų maistas; Sausas žuvų maistas; Liofilizuotas maistas; Šaldytas maistas; Auksinių žuvelių maistas; Gyvas maistas; Maistas su vaistais
sv: Djur och tillbehör till husdjur > Tillbehör till husdjur > Fisk och vattentillbehör > Fiskmat: Algrån; Betta-foder; Ciklid-foder; Torrt fiskfoder; Frystorkat foder; Fryst foder; Guldfiskfoder; Levande foder; Medicinskt foder
it: Articoli per animali > Animali domestici - Articoli > Forniture ittiche e acquatiche > Mangime per pesci: Algae Wafers; Cibo per Betta; Cibo per ciclidi; Cibo secco per pesci; Alimenti liofilizzati; Surgelato; Cibo per pesci rossi; Cibo vivo; Alimenti medicali
cs: Chovatelství > Potřeby pro domácí zvířata > Potřeby pro ryby a vodní živočichy > Krmení pro ryby: Pelety z mořských řas; Krmivo pro Betty (Bojovnice pestrá); Krmivo pro Cichlidy; Suché krmivo pro ryby; Lyofilizované krmivo; Mražené krmivo; Krmivo pro zlaté rybky; Živé krmivo; Medikovaná krmiva
fi: Eläinten ja lemmikkieläinten tarvikkeet > Lemmikkieläinten tarvikkeet > Kala- ja akvaariotarvikkeet > Kalanruoka: Levälastut; Betan ruoka; Kirjoahvenen ruoka; Kalan kuivaruoka; Pakastekuivattu ruoka; Pakasteruoka; Kultakalanruoka; Elävä ruoka; Lääkeaineita sisältävä ruoka
tr: Hayvanlar ve Evcil Hayvan Ürünleri > Evcil Hayvan Ürünleri > Balık ve Su Malzemeleri > Balık Yemleri: Yosun Gofretler; Beta Yemi; Çiklit Yemi; Kuru Balık Yemi; Dondurularak Kurutulmuş Mama; Dondurulmuş Mama; Japon Balığı Yemi; Canlı Yem; İlaçlı Yem
de: Tiere & Tierbedarf > Haustierbedarf > Zierfisch- Aquarien- und Teichbedarf > Fischfutter: Algenwaffeln; Betta-Futter; Buntbarschfutter; Trockenes Fischfutter; Gefriergetrocknetes Futter; Gefrorenes Futter; Goldfischfutter; Lebendfutter; Medizinisches Futter
en: Animals & Pet Supplies > Pet Supplies > Fish & Aquatic Supplies > Fish Food: Algae Wafers; Betta Food; Cichlid Food; Dry Fish Food; Freeze-Dried Food; Frozen Food; Goldfish Food; Live Food; Medicated Food
ja: ペット・ペット用品 > ペット用品 > 魚・水産用品 > 観賞魚用フード: 藻類ウエハース; ベタ用餌; シクリッド用餌; 乾燥餌; フリーズドライ食品; 冷凍食品; 金魚用餌; 生き餌; 薬用食品
vi: Đồ dùng cho động vật & thú cưng > Đồ dùng cho thú cưng > Đồ dùng cho cá & động vật thủy sinh > Thức ăn cho cá: Tảo viên; Thức ăn cho cá betta; Thức ăn cho cá cichlid; Thức ăn khô cho cá; Thức ăn đông khô; Thức ăn đông lạnh; Thức ăn cho cá vàng; Thức ăn sống; Thực phẩm thuốc
pt-PT: Artigos para animais e animais estimação > Artigos para animais > Artigos aquáticos e para peixes > Comida para peixes: Pastilhas de algas; Comida para peixes Betta Splendens; Comida para ciclídeos; Comida seca para peixes; Comida liofilizada; Comida congelada; Comida para peixinho-dourado; Alimento vivo; Alimentos medicamentosos
el: Ζώα και προμήθειες για κατοικίδια ζώα > Προμήθειες για κατοικίδια ζώα > Προμήθειες για ψάρια & υδρόβια ζώα > Τροφή ψαριών: Algae Wafers; Τροφή Betta; Τροφή Cichlid; Ξηρή τροφή ψαριών; Λυοφιλοποιημένη τροφή; Κατεψυγμένη τροφή; Τροφή χρυσόψαρου; Ζωντανή τροφή; Ιατρική τροφή
ru: Животные и товары для питомцев > Товары для домашних животных > Товары для рыб и аквариумов > Корм для рыб: Корм для донных рыб; Корм для петушков; Корм для цихлид; Сухой корм для рыб; Сублимированный корм; Замороженный корм; Корм для золотых рыбок; Живой корм; Лечебный корм
pt-BR: Animais e produtos para animais de estimação > Suprimentos para animais de estimação > Peixes e suprimentos aquáticos > Ração para peixes: Bolachas de algas; Ração para beta; Ração para ciclídeos; Ração seca para peixes; Ração liofilizada; Alimento congelado; Ração de peixe dourado; Ração viva; Comida medicamentosa
zh-TW: 動物/寵物補給品 > 寵物用品 > 魚和水族用品 > 魚飼料: 海藻薄餅; 鬥魚飼料; 麗魚飼料; 乾燥魚飼料; 凍乾飼料; 冷凍飼料; 金魚飼料; 活體飼料; 含藥飼料
th: อุปกรณ์สำหรับสัตว์และสัตว์เลี้ยง > อุปกรณ์สัตว์เลี้ยง > อุปกรณ์ทางน้ำและปลา > อาหารปลา: สาหร่ายเวเฟอร์; อาหารปลากัด; อาหารปลาหมอสี; อาหารปลาแห้ง; อาหารฟรีซดราย; อาหารแช่แข็ง; อาหารปลาทอง; อาหารที่ยังมีชีวิต; อาหารชนิดยา
hu: Állatok és kisállatkellékek > Háziállat-kellékek > Hal- és vízi kellékek > Haleledel: Algafalatok; Betta étel; Cichlid haleledel; Száraz haleledel; Fagyasztva szárított haleledel; Fagyasztott haleledel; Aranyhal-haleledel; Élő haleledel; Gyógyszeres haleledel